臺灣臺中地方法院裁定
111年度中秩字第10號
移送機關    臺中市政府警察局霧峰分局
被移送人    林敬柏



上列被移送人因違反社會秩序維護法案件，經移送機關以中華民
國110年12月15日中市警霧分偵字第1100048163號移送書移送審
理，本院裁定如下：
    主          文
林敬柏無正當理由攜帶具有殺傷力之器械，處罰鍰新臺幣叁仟元
。
扣案之除草刀壹把沒入。
    事實理由及證據
一、被移送人林敬柏於下列時、地，有違反社會秩序維護法之行
    為：
  ㈠時間：民國110年11月27日20時03分許。
  ㈡地點：臺中市○○區○○路000號。
  ㈢行為：無正當理由，攜帶具有殺傷力之器械。
二、上開事實，有下列之事證證明屬實：
  ㈠按社會秩序維護法第63條第1項第1款所稱之「無正當理由」
    ，應指行為人若所持目的與該器械於通常所使用之目的不同
    ，而依當時客觀環境及一般社會通念，該持有行為因已逾該
    器械原通常使用之目的及範疇，致使該器械在客觀上因本具
    殺傷力之故，易造成社會秩序不安及存在不穩定危險之狀態
    ，即屬之。當不以行為人是否已持之要脅他人生命、身體而
    產生實質危險為斷。
  ㈡被移送人林敬柏固辯稱其攜帶該刀械係因其家在地下室，窗
    戶都是草還有螞蟻，除完草就走在路上，聽到別人對其指指
    點點，故就拿刀揮舞；當時有喝酒，未傷害到別人等語。然
    查：
  ⒈被移送人林敬柏於警詢時坦承其於上揭時、地，有持刀沿途
    追著證人追至峰谷路521號前時，又持刀欲攔下一部行經路
    過之機車騎士，並作勢要砍機車騎士，後被機車騎士當場壓
    制直至警方到場後將伊保護管束；該把除草刀為其所有，均
    用於家裡除草用（卷內現場紀錄表之帶案保管物品欄記載為
    除草刀，下稱該刀械）等語，此核與證人陳文彥於警詢時之
    證詞相符，並有查獲員警製作之職務報告書、扣押筆錄各1
    份、及扣案物品即該刀械之照片共1幀等附卷可稽，且有該
    刀械1把扣案可佐，足認被移送人確有攜帶該刀械之事實。
  ⒉依該刀械之查扣照片所示，該刀械業已開鋒且刀鋒銳利可見
    ，倘持該刀械朝人揮砍，當足以傷人性命無疑，堪認該刀械
    為具有殺傷力之器械。
  ㈢綜上，被移送人無正當理由攜帶具有殺傷力之器械，應依社
    會秩序維護法第63條第1項第1款論處。
三、至扣案之該刀械1把，為被移送人所有，且係違反本法所用
    之物，業據被移送人供述在卷，爰依社會秩序維護法第22條
    第3項規定，沒入之。
四、依社會秩序維護法第46條第1項、第63條第1項第1款、第22
    條第3項，裁定如主文。
中    華    民    國  111    年    4    月    11    日
                  臺灣臺中地方法院臺中簡易庭
                              法  官  陳佩怡
以上正本證明與原本無異。
如不服本裁定，得於裁定書送達之翌日起5日內，以書狀敘述理
由，向本庭提出抗告。
中    華    民    國  111    年    4    月    11    日
                              書記官  許千士 
附錄法條：
社會秩序維護法第63條
有下列各款行為之一者，處3日以下拘留或新臺幣3萬元以下罰鍰
：
一、無正當理由攜帶具有殺傷力之器械、化學製劑或其他危險物
    品者。